17/07/2020 Currículo Lattes



Imprimir currículo



Greik José de Oliveira Filho

Endereço para acessar este CV: http://lattes.cnpq.br/8241755709689667

Última atualização do currículo em 17/07/2020

Resumo informado pelo autor

Tem experiência na área de Odontologia, com ênfase em Clínica Odontológica. Monitoria de saúde Coletiva. Monitoria de anestesiologia. Monitoria de Biossegurança/ergonomia/ Bioetica. Monitoria de suporte básica de vida. Monitoria de Epidemiologia. Monitoria de Saúde Publica e coletiva.

(Texto informado pelo autor)

Nome civil

Nome Greik José de Oliveira Filho

Dados pessoais

Nascimento 29/11/1995 - Brasil

CPF 125.502.596-45

Formação acadêmica/titulação

2020 Especialização em Atualização em protese. Rede Hodos odontologia, HODOS, Brasil

2020 Especialização em Implantodontia. Rede Hodos odontologia, HODOS, Brasil

2020 Especialização em Capacitação toxina butolinica e preenchimento labial. Rede Hodos odontologia, HÓDOS, Brasil

2020 Especialização em Capacitação em harmonização facial. Rede Hodos odontologia, HODOS, Brasil

17/07/2020 Currículo Lattes

2020	Especialização em Atualização e capacitação em tecidos moles e peri implantes. Rede Hodos odontologia, HODOS, Brasil
2015 - 2019	Graduação em Odontologia. Universidade Paulista, UNIP, Sao Paulo, Brasil Título: Saúde coletiva brasileira com enfoque na saude oral de crianças de ate 12 anos Orientador: Maria Isabel Aguilar
2011 - 2013	Ensino Médio (2o grau) . Colégio Atenas, CA, Patrocinio, Brasil

Formação complementar

2019 - 2019	Extensão universitária em Voluntariado. (Carga horária: 80h). Associação de Proteção e Assistência aos Condenados, APAC, Sao Joao Del Rei, Brasil
2015 - 2018	Extensão universitária em Jornada academica. (Carga horária: 80h). Jornada Academica, JORNADA, Brasil
2018 - 2018	Curso de curta duração em Congresso Internacional de Odontologia. (Carga horária: 30h). congresso internacional de odontologia, CONGRESSO, Brasil
2016 - 2017	Extensão universitária em Estetica e Função. (Carga horária: 200h). Liga odontologica estetica e função, LOEF, Brasil
2012 - 2012	Extensão universitária em Inclusão Digital. (Carga horária: 80h). Sesi, SENAI, Brasil

Atuação profissional

1. Sorrisus Paracatu - SORRISUS

Vínculo institucional

2019 - Atual Vínculo: Celetista , Enquadramento funcional: Contratado , Carga horária: 30, Regime: Parcial Outras informações:

Exerce a função de Cirurgião dentista, gerente Clinico, orçamentista e responsável técnico.

2. Vamos sorrir - VAMOS SORRIR

Vínculo institucional

2019 - 2019 Vínculo: Celetista , Enquadramento funcional: Contratado , Carga horária: 40, Regime: Dedicação exclusiva

Outras informações:

Responsável técnico prótese removível e orçamentista.

Página gerada pelo sistema Currículo Lattes em 17/07/2020 às 10:14:32.